【裁判字號】    92,訴,457
【裁判日期】    920721
【裁判案由】    毒品危害防制條例
【裁判全文】
臺灣彰化地方法院刑事判決                          九十二年度訴字第四五七號
    公  訴  人  臺灣彰化地方法院檢察署檢察官
    被      告  甲○○
右列被告因違反毒品危害防制條例案件，經檢察官提起公訴（九十二年度毒偵字第六
二六號）及移
院判決如左：
    主  文
甲○○連續施用第一級毒品，處有期徒刑拾月；扣案之第一級毒品海洛因壹包（淨重
零點壹捌公克、包裝重零點參伍公克），沒收銷燬；已使用過之注射針筒肆支及斜口
吸管壹支，均沒收。
    事  實
一、甲○○前因施用毒品案件，經依本院裁定送觀察、勒戒後，認有繼續施用毒品之
    傾向，再依本院裁定送強制戒治，經停止戒治付保護管束，復經撤銷停止戒治再
    令入戒治處所施以強制戒治，迄八十九年六月十九日強制戒治期滿，由臺灣彰化
    地方法院檢察署檢察官於民國八十九年七月七日，以八十九年度戒毒偵字第七五
    五號、第七五六號為不起訴處分確定。詎仍不知悔改，復基於施用海洛因之概括
    犯意，自九十一年九月間起，至九十二年五月十四日止，在彰化縣永靖鄉獨鰲村
    圳腳巷三八號住處，以將第一級毒品海洛因摻水後用針筒注射，或將海洛因摻於
    香煙內點燃吸食之方式，平均約一週施用一次，連續施用第一級毒品海洛因多次
    。嗣先於九十二年一月二十一日十時四十分許，為警持搜索票在上開住處執行搜
    索而扣得其所有供施用海洛因用之已使用過注射針筒一支；又於九十二年三月五
    日二十一時三十分許，在彰化縣永靖鄉永和巷二十五號前，為警盤檢而扣得其所
    有供其施用之海洛因一包（淨重○‧一八公克、包裝重○‧三五公克）；另於九
    十二年三月五日十七時十分許，為警持搜索票在上開住處執行搜索而扣得其所有
    供施用海洛因用之已使用過注射針筒二支及斜口吸管一支；復於九十二年三月十
    一日十二時四十分許，在彰化縣永靖鄉東寧村東寧巷內，為警盤檢而扣得其所有
    供施用海洛因用之已使用過注射針筒一支；復於九十二年三月五日十七時十分許
    ，為警持搜索票在上開住處執行搜索而扣得其所有供施用海洛因用之已使用過注
    射針筒二支及斜口吸管一支，其後經警報請核發拘票並於九十二年五月十七日拘
    提到案並採其尿液送檢驗結果，呈嗎啡陽性反應。
二、案經彰化縣警察局田中、員林分局先後報請臺灣彰化地方法院檢察署檢察官偵查
    起訴暨移送併案審理。
    理  由
一、右開事實，業據被告甲○○於本院審理時坦承不諱，並有海洛因一包、已使用過
    注射針筒二支及斜口吸管一支扣案可資佐證，且被告先後於九十二年一月二十一
    日、同年三月五日、同年三月十一日及同年五月十七日為警查獲或拘提到案時，
    經警分別採其尿液送檢驗結果，確均呈嗎啡（海洛因施用入人體，經代謝作用可
    分解成嗎啡，故海洛因在進入人體後，均以嗎啡形態排於尿液中）陽性反應，有
    委託檢驗尿液代號與真實姓名對照認證單、彰化縣衛生局煙毒尿液檢驗成績書各
    四份附卷可憑。又上開扣案之海洛因粉末一包，經送鑑定結果，確含有第一級第
    六項毒品海洛因成分（淨重○‧一八公克、包裝重○‧三五公克），有法務部調
    查局鑑定通知書一紙附卷可據。再被告前因施用毒品案件，經依本院裁定送觀察
    、勒戒後，認有繼續施用毒品之傾向，再依本院裁定送強制戒治，經停止戒治付
    保護管束，復經撤銷停止戒治再令入戒治處所施以強制戒治，迄八十九年六月十
    九日強制戒治期滿，由臺灣彰化地方法院檢察署檢察官於八十九年七月七日，以
    八十九年度戒毒偵字第七五五號、第七五六號為不起訴處分確定一節，亦有臺灣
    彰化地方法院檢察署刑案資料查註紀錄表、臺灣高等法院被告全國前案紀錄表及
    上開不起訴處分書附卷可按。綜上所述，本件事證明確，被告右揭犯行，洵堪認
    定，應予依法論科。
二、核被告所為係犯毒品危害防制條例第十條第一項之施用第一級毒品罪。公訴人雖
    僅就被告於九十二年一月十八日中午十二時許，在其住處，施用第一級毒品一次
    之犯行提起公訴，未論及被告其餘多次施用第一級毒品之犯行，然檢察官就犯罪
    事實一部起訴者，其效力及於全部，本件上開其餘多次施用第一級毒品犯行與公
    訴人起訴書所載經論罪部分之犯罪事實具有連續犯之裁判上一罪關係，應為起訴
    效力所及，本院自應併予審究。被告供施用而持有第一級毒品之低度行為，應為
    施用第一級毒品之高度行為所吸收，不另論罪。被告先後多次施用第一級毒品犯
    行，時間緊接，所犯構成要件相同，顯係基於概括之犯意反覆為之，為連續犯，
    應依刑法第五十六條之規定，以一罪論，並加重其刑。爰審酌被告犯罪之動機、
    目的、施用毒品係自戕身心，且前業經送觀察、勒戒及強制戒治，嗣因強制戒治
    期滿，獲寬典予以不起訴處分確定後，猶不知悔改，竟又再度施用毒品，顯乏禁
    絕毒害之決心，及其施用毒品次數多次暨其犯後坦承犯行、態度良好等一切情狀
    ，量處如主文所示之刑，以示懲儆。扣案之第一級毒品海洛因一包（合計淨重○
    ‧一八公克、包裝重○‧三五公克），係查獲之毒品，應依毒品危害防制條例第
    十八條第一項前段之規定，沒收銷燬。另扣案已使用過之注射針筒四支及斜口吸
    管一支，均係被告所有供其施用第一級毒品海洛因所用之工具，已據被告於本院
    審理時供明無誤，爰依刑法第三十八條第一項第二款之規定，均併予宣告沒收。
據上論斷，應依刑事訴訟法第二百九十九條第一項前段，毒品危害防制條例第十條第
一項、第十八條第一項前段，刑法第十一條前段、第五十六條、第三十八條第一項第
二款，判決如主文。
本案經檢察官廖曉萍到庭執行職務。
中      華      民      國    九十二    年      七      月    二十一    日
                                臺灣彰化地方法院刑事第三庭
                                    法      官  李  進  清
右正本證明與原本無異。
如不服本判決，應於判決送達後十日內向本院提出上訴狀( 須附繕本 )。
                                    法院書記官  張  木  松
中      華      民      國    九十二    年      七      月    二十三    日
毒品危害防制條例第十條
施用第一級毒品者，處六月以上五年以下有期徒刑。
施用第二級毒品者，處三年以下有期徒刑。
毒品危害防制條例第十八條：
查獲之毒品及專供製造或施用毒品之器具，不問屬於犯人與否，均沒收銷燬之。但合
於醫藥或研究之用者，得不予銷燬。
前項合於醫藥或研究用毒品或器具之管理辦法，由法務部會同行政院衛生署定之。


司法院資訊處製作；財團法人民間司法改革基金會備份。
